臺灣臺東地方法院小額民事判決
110年度東原小字第56號
原      告  良京實業股份有限公司

法定代理人  平川秀一郎

訴訟代理人  黃明哲  
被      告  曾國光  

            劉佳汾  

            賴惠英  

上列當事人間請求返還借款事件，本院於民國110年9月8日言詞
辯論終結，判決如下：
    主  文
被告曾國光應給付原告新臺幣伍萬捌仟伍佰元，及如附表一所示
之利息。
被告曾國光、劉佳汾、賴惠英應連帶給付原告新臺幣參萬玖仟柒
佰零貳元，及如附表二所示之利息及違約金。
原告其餘之訴駁回。
訴訟費用新臺幣壹仟元，其中新臺幣伍佰玖拾陸元由被告曾國光
負擔，餘由被告連帶負擔。
本判決原告勝訴部分得假執行。
    事實及理由
一、按訴狀送達後，原告不得將原訴變更或追加他訴，但擴張或
    減縮應受判決事項之聲明者，不在此限，同法第255條第1項
    第3款亦有明文。查本件原告起訴時，其訴之聲明㈡就利息請
    求部分，原請求「自民國自民國95年9月19日起至清償日止 
    ，按年利率百分之19.8計算之利息」，嗣變更聲明如下所述
    （見原告起訴主張欄），核其所為聲明之變更，則屬單純減
    縮應受判決事項之聲明，均與前開規定相符，自應准許。
二、被告經合法通知，均未於言詞辯論期日到場，核均無民事訴
    訟法第386條所列各款情形，爰依原告之聲請，由其一造辯
    論而為判決。
三、原告起訴主張：
（一）被告曾國光前向大眾商業銀行股份有限公司（下稱大眾銀
      行）申請個人信用貸款，借款期限自貸款之日起為期一年
      ，屆期雙方如反對之意思表示，則依同一内容續約一年，
      其後每年屆期時亦同；自款始日起除依規定免收利息之期
      間外，前項期間屆滿後次日起，利為年息百分之18.25，
      每月應給付當月最低應付款，如未依約即視為部到期，自
      應繳日起至清償日止利率為年息百分之20。詎被告未履行
      繳款義務，尚有本金新臺幣（下同）49,000及利息未清償
      ，依借款約定事項第11條第1款規定，視為債務全部到期
      。案經大眾銀行讓與債權予普羅米斯顧問股份有限公司，
      再經該公司讓與債權予原告。
（二）被告曾國光又邀同被告劉佳汾、賴惠英為連帶保證人，向
      臺東區中小企業銀行股份有限公司（下稱臺東企銀）申請
      信用貸款，借款額度為10萬元整，自92年12月18日起，以
      每一個月為一期，共分48期，按期攤還本息，自借款日起
      ，利率以百分之19.18計算，未按期攤還本息時，逾期未
      超過6個月内者，按上開利率百分之10，超過6個月者，就
      超過部分，按上開利率百分之20計算之違約金，如有一期
      未如期清償時，視為全部到期。詎被告未依約履行繳款義
      務，尚有本金39,702元及利息、違約金未清償。案經臺東
      企銀讓與債權予原告，被告自應連帶清償給付。
（三）聲明：㈠如主文第一項所示。㈡被告應連帶給付原告39,702
      元，及自95年9月19日起至110年7月19日止，按年息百分
      之19.18計算之利息，及自110年7月20日起至清償日止按
      年息百分之16計算之利息，暨自95年10月20日起至清償日
      止，其逾期在六個月内者，按上開利率百分之十，超過六
      個月者，就超過部分，按上開利率百分之二十計算之違約
      金。
四、被告經合法通知，未於言詞辯論期日到場，亦均未提出書狀
    作何聲明或陳述。
五、本院得心證之理由：
（一）經查，原告主張之上開事實，業據其提出與其所述相符之
      大眾銀行MUCH現金卡中請書影本、客戶資料查詢單、臺東
      企銀與被告簽訂之授信約定書、債權讓與證明書、放款卡
      資料查詢、公告文件在卷可稽，核屬相符。而被告經合法
      通知未於言詞辯論期日到場，亦未提出書狀爭執，應堪信
      原告之主張為真實。
（二）按約定之違約金額過高者，法院得減至相當之數額，民法
      第252條定有明文。查原告聲明㈡請求被告給付違約金部分
      ，固據其提出授信約定書為證，然本院審酌國內貨幣市場
      之利率已大幅調降，且原告已向被告請求週年利率19.18%
      、16%計算獲利非低之利息，若被告須再加計週年利率10%
      及20%計算之違約金，則合併上述借款利息計算，債務人
      因違約所負擔之賠償責任，明顯偏高，原告復未證明除利
      息損失外更有何特別損害，況且原告係收購該不良債權而
      來，實際上未受到被告違約之損害，並考量行政院金融監
      督管理委員會100年2月9日金管銀票字第10040000140號函
      規定信用卡違約金最高連續收取期數不得逾3期，違約第
      一、二及三期之違約金收取上限分別為300元、400元及50
      0，於信用貸款之違約金非無參酌餘地，經斟酌上情，本
      院認原告請求之違約金實屬過高，爰依民法第252條規定
      酌減本件信用貸款違約金為1,200元，逾此範圍之違約金
      請求，尚難准許。
（三）綜上，原告請求被告曾國光給付如主文第1項所示，以及
      請求被告連帶給付如主文第2項所示之範圍內，為有理由
      ，應予准許。至原告逾此部分之違約金請求，為無理由，
      應予駁回。
六、本件原告勝訴部分係就民事訴訟法第436條之8適用小額訴訟
    程序所為被告敗訴之判決，依同法第436條之20規定，應依
    職權宣告假執行。
七、末按各當事人一部勝訴、一部敗訴者，其訴訟費用，由法院
    酌量情形，命兩造以比例分擔或命一造負擔，或命兩造各自
    負擔其支出之訴訟費用，民事訴訟法第79條定有明文。查本
    件第一審裁判費為1,000元，此外核無其他費用之支出，原
    告對被告之請求一部為有理由，一部為無理由，惟本院審酌
    原告敗訴部分僅係駁回部分利息、違約金請求，故訴訟費用
    仍應由被告負擔為適當，爰判決如主文第3項所示。
八、本件係就民事訴訟法第436條之規定之適用小額訴訟程序所
    為被告敗訴之判決，爰依民事訴訟法第436條之20規定，依
    職權宣告假執行。
中　　華　　民　　國　　110 　年　　9 　　月　　30　　日
                      臺東簡易庭  法  官  王麗芳
以上正本係照原本作成。
如不服本判決，應於送達後20日內，向本院提出上訴狀並應記載
上訴理由，表明關於原判決所違背之法令及其具體內容與依訴訟
資料可認為原判決有違背法令之具體事實，如於本判決宣示後送
達前提起上訴者，應於判決送達後20日內補提上訴理由書（須附
繕本）。　　　　　　　　　
中　　華　　民　　國　　110 　年　　9 　　月　　30　　日
                                  書記官  張耕華
附表一（被告曾國光應給付之利息部分）:
計息本金 (新台幣) 利息計算方式 (民國) 49,000元 自94年4月1日起至104年8月31日止，按週年利率百分之20計算之利息，及自104年9月1日起至清償日止，按週年利率百分之15計算之利息。 

附表二（被告曾國光、劉佳汾、賴慧英應連帶給付之利息、違約
金部分）：
計息本金 (新臺幣) 利息計算方式 (民國) 違約金計算方式（新臺幣） 39,702元 自95年9月19日起至110年7月19日止，按週年利率百分之19.18計算之利息，及自110年7月20日起至清償日止，按週年利率百分之16計算之利息。 1,200元